臺灣基隆地方法院刑事判決　　　　　　　96年度交易字第18號
公　訴　人　臺灣基隆地方法院檢察署檢察官
被　　　告　乙○○
上列被告因過失致死案件，經檢察官提起公訴（96年度偵字第67
3 號），被告就被訴事實為有罪之陳述，本院合議庭裁定由受命
法官獨任進行審判，經改依簡式審判程序審理後判決如下：
    主  文
乙○○因過失致人於死，處有期徒刑伍月，如易科罰金，以新臺
幣壹仟元折算壹日。緩刑貳年。
    事  實
一、乙○○於民國95年12月5 日晚間6 時51分許，騎乘LP5-618
    號機車，沿基隆市○○路，由東向西行駛，行經源遠路337
    號前，因下雨致視線不清，本應減速慢行，且應注意車前狀
    況，並隨時採取必要之安全措施，而依當時天候雖係夜間且
    為雨天，然有照明，且路面無缺陷、無障礙物、視距良好，
    並無使其不能注意之情形，竟疏未減速慢行，復未注意車前
    狀況，適有行人洪陳繡未依規定行走人行道，而在上址由北
    往南穿越道路，乙○○騎乘之機車車頭因而撞擊洪陳繡左側
    身驅，洪陳繡當場倒地受傷，經送往基隆市八堵礦工醫院急
    救後，仍因軀幹挫傷致左側氣血胸，而於同日晚間8 時20分
    許不治死亡。乙○○於車禍發生後停留在現場，於警員前往
    現場處理時，當場承認為肇事人，並接受裁判。
二、案經乙○○自首，暨基隆市警察局第三分局移送臺灣基隆地
    方法院檢察署檢察官偵查後起訴。
    理  由
壹、程序事項
    被告乙○○所犯者非為死刑、無期徒刑、最輕本刑為3 年以
    上有期徒刑之罪或高等法院管轄第一審案件，其於準備程序
    進行中，先就被訴事實為有罪之陳述，經告知其簡式審判程
    序之旨，並聽取公訴人、被告之意見後，本院業已依刑事訴
    訟法第273 條之1 第1 項之規定，裁定由受命法官獨任以簡
    式審判程序進行本案之審理。
貳、實體事項
一、上揭事實，業據被告乙○○於警詢、偵訊及本院審理時坦承
    不諱，並有道路交通事故現場圖、道路交通事故調查報告表
    (一)(二)、道路交通事故補充資料(二)、現場照片12張、基隆市警
    察局鑑識課勘察相片冊（含相片49張）等附卷可稽。又被害
    人洪陳繡係因本件車禍受傷死亡，亦經臺灣基隆地方法院檢
    察署檢察官督同檢驗員相驗屬實，製有相驗筆錄、相驗屍體
    證明書及驗斷書等在卷可憑。按行經彎道、坡路、狹路、狹
    橋、隧道、學校、醫院標誌之路段、道路施工路段、泥濘或
    積水道路、無號誌之交岔路口及其他人車擁擠處所，或因雨
    霧致視線不清或道路發生臨時障礙時，均應減速慢行，作隨
    時停車之準備，且汽車行駛人，駕駛人應注意車前狀況，並
    隨時採取必要之安全措施，道路交通安全規則第93條第1 項
    第2 款、第94條第3 項分別定有明文，被告騎乘機車自應注
    意上開規定，而依當時天候雖係夜間且為雨天，然有照明，
    且路面無缺陷、無障礙物、視距良好，並無使其不能注意之
    情形，竟疏未減速慢行，復未注意車前狀況，致所騎乘之機
    車撞擊被害人，其對於本案車禍之發生有過失至為明確（被
    告本案車禍肇事次因），臺灣省基宜區車輛行車事故鑑定委
    員會亦定同此鑑定，有該會基宜鑑字第960066號鑑定意見書
    在卷足佐，且其過失與被害人死亡間，有相當因果關係。又
    在設有行人穿越道、人行天橋或人行地下道者，必須經由行
    人穿越道、人行天橋或人行地下道穿越，不得在其一百公尺
    範圍內穿越道路，道路交通安全規則第134 條第1 款亦有明
    文。本案依道路交通事故現場圖所示，刮地痕距行人穿越道
    僅10公尺，據此被害人穿越道路，顯未依規定行走行人穿越
    道，是被害人因而遭被告騎乘之機車撞擊受傷，依前引鑑定
    報告雖認係本案肇事主因，然此並無解於被告上開過失致死
    責任，附此敘明。綜上證據，被告之犯行洵堪認定，應依法
    論科。
二、核被告乙○○所為，係犯刑法第276 條第1 項之因過失致人
    於死罪。又被告於車禍發生後停留在現場，於警員前往現場
    處理時，當場承認為肇事人，並接受裁判，有基隆市○○○
    道路交通事故報案人須知1 紙附卷可憑，合於自首之要件，
    爰依刑法第62條前段減輕其刑。爰審酌被告因一時疏忽，釀
    成車禍，然其為本案車禍發生肇事次因，被害人對本案車禍
    發生與有過失，且所為雖致被害人洪陳繡死亡，造成被害人
    家屬心靈上不可抹滅之傷痛，然其業於本案審理中與被害人
    家屬達成和解，有刑事交付調解紀錄表1 紙在卷可憑，及被
    告犯後坦承犯行，態度良好等一切情狀，量處如主文所示之
    刑，併諭知易科罰金之折算標準。末查被告前未曾因故意犯
    罪受有期徒刑以上刑之宣告，有臺灣高等法院被告前案紀錄
    表在卷可按，信其經此教訓，當知所警惕，而無再犯之虞，
    因認所宣告之刑以暫不執行為適當，爰併予宣告緩刑2 年，
    以勵自新。
據上論斷，應依刑事訴訟法第273 條之1 第1 項、第299 條第1
項前段，刑法第276 條第1 項、第41條第1 項前段、第62條前段
、第74條第1 項第1 款，刑法施行法第1 條之1 ，判決如主文。
本案經檢察官甲○○到庭執行職務。
中　　華　　民　　國　　96　　年　　3 　　月　　30　　日
                  交通法庭法  官      劉桂金
以上正本證明與原本無異。
如不服本判決應於收受本判決後10日內向本院提出上訴書狀，其
未敘述上訴理由者，並得於提起上訴後10日內向本院補提理由書
狀（均須按他造當事人之人數附繕本。）「切勿逕送上級法院」
中　　華　　民　　國　　96　　年　　3 　　月　　30　　日
                          書記官      鄧順生
附錄論罪法條：
刑法第276條第1項
因過失致人於死者，處2 年以下有期徒刑、拘役或2,000 元以下
罰金。
